Minutes et répertoires du notaire Henri CONTESSE, juillet 1568 - septembre 1572 (étude III)
Archives nationales
Minutes et répertoires du notaire Henri CONTESSE (étude III)
juillet 1568 - septembre 1572
MC/ET/III/326 - MC/ET/III/330, MC/RE/III/5
Etude III; Contesse, Henri
Archives nationales de France
Minutes et répertoires: la loi 2008-696 du 15 juillet 2008 relative aux archives a fixé à 75 ans à compter de la date de l'acte, ou à 25 ans à compter de la date du décès de l'intéressé si ce délai est plus bref, le délai de communication des minutes et répertoires des notaires; ce délai est porté à 100 ans à compter de la date de l'acte si le document se rapporte à un mineur (code du Patrimoine, articles L213-2, 4e d et 5e).
Autres documents de l'étude (dossiers de clients, comptabilité...): s'agissant d'archives privées, ces documents sont communicables selon les modalités fixées par le déposant ou le donateur.
Certains documents ne sont pas accessibles en raison de leur mauvais état de conservation.
Versement
Accès aux instruments de recherche de tous les notaires de l’étude III
Archives de l'étude III
- Minutes de Henri CONTESSE, juillet 1568 - 6 septembre 1572; MC/ET/III/326 - MC/ET/III/330
  - Minutes. 1570, 4 septembre - décembre, 4 septembre - décembre 1570; MC/ET/III/326
    Informations complémentaires:
    Note au mois de septembre: ' Est à notter et scavoir que toutes les mynuttes des contractz receuz par Me Henry Contesse, notaire depuis qu'il fut receu en l'estat qui fut au moys de septembre 1570, sont ès liaces de Me René Contesse [René I Contesse], son père, en la maison duquel il a demeuré pandant ledit temps.'.
    Informations concernant le classement:
    Le niveau inférieur de description, quand il existe, correspond aux minutes d'actes. Toutes les minutes ne sont pas forcément décrites une à une. Les descriptions de ces minutes sont plus ou moins détaillées.
  - Minutes. 1571, MC/ET/III/327
    - Contrat de mariage entre Pierre Georges, compagnon brodeur, fils d'Étienne Georges, décédé, et de Jeanne Frette, décédée, d'une part, et Marie Mallasigne, 30 ans, veuve de Jacques Balleur, sellier, fille de Guillaume Mallasigne, décédé, maître menuisier, et de Jeanne Pigeart, décédée, d'autre part., 1er janvier 1571 - 1571; MC/ET/III/327
      Origine de l'information:
      Mariages à Paris de 1570 à 1635 (4550 actes), relevés effectués sous la dir. de Roland Mousnier, v. 1960-1976 (voir contexte dans le Plan d’orientation général - Notaires de Paris, guides thématiques du Minutier).
      Date de révision: 2010
      Date de création de la notice: 2007
      contrat de mariage; Balleur, Jacques; Frette, Jeanne; Georges, Etienne; Georges, Pierre; Mallasigne, Guillaume; Mallasigne, Marie; Pigeart, Jeanne; brodeur; menuisier; sellier
    - Contrat de mariage entre Nicolas Foynart, gagne denier, d'une part, et Denise Enguerrant, veuve deux fois, veuve de Laurent Garrel, marchand, d'autre part., 25 janvier 1571; MC/ET/III/327
      L'épouse, veuve une 1ère fois de Vincenotz Robert
      contrat de mariage; Enguerrant, Denise; Foynart, Nicolas; Garrel, Laurent; Robert, Vincenot; journalier; commerçant
    - Contrat de mariage entre Gratian Helet, feutrier à selles, d'une part, et Gillette Gasteau, fille de Jean Gasteau, décédé, maître potier d'étain, et de Catherine Notherot, d'autre part., 12 août 1571; MC/ET/III/327
      Gratian Helet, natif de Barreville-sur-mer; la mère, stipulant pour sa fille
      contrat de mariage; Barneville-Carteret (Manche); Gasteau, Gillette; Gasteau, Jean; Helet, Gratian; Notherot, Catherine; potier
    - Contrat de mariage entre Nicolas Bellanger, maître tailleur d'habits, d'une part, et Marie Boulart, fille de Louis Boulart, maître tailleur d'habits, et de Catherine Goutier, d'autre part., 22 août 1571; MC/ET/III/327
      Les parents, stipulant pour leur fille
      contrat de mariage; Bellanger, Nicolas; Boulart, Louis; Boulart, Marie; Goutier, Catherine; tailleur d'habits
  - Minutes. 1572, janvier - 6 septembre, janvier - 6 septembre 1572; MC/ET/III/328
    - Contrat de mariage entre honnête personne Jacques Muydebled, maître menuisier, fils de maître Jean Muydebled, décédé, menuisier, et de Robine Mesnard, décédée, d'une part, et honnête personne Nicole Le Dreux, mineure, fille de Jean Le Dreux, décédé, maître menuisier, et de Ysabeau Gabry, décédée, d'autre part., 15 janvier 1572; MC/ET/III/328
      Nicole Le Dreux, assistée de Claude Du Norroy, marchand, bourgeois de Paris, tuteur.
      contrat de mariage; Du Norroy, Claude; Gabry, Isabeau; Le Dreux, Jean; Le Dreux, Nicole; Mesnard, Robine; Muidebled, Jacques; Muidebled, Jean; menuisier; menuisier
    - Contrat de mariage entre Jean Caroy, maître orfèvre, fils de Michel Caroy, demeurant au baillage de Hodin, au bourg Saint-Jean et de Marguerite Demeure, décédée, d'une part, et Geneviève Tournevalle, fille d'honorable personne Noël Tournevalle, bourgeois de Paris, maître orfèvre, et d'honorable personne Geneviève Goguier, d'autre part., 14 juillet 1572; MC/ET/III/328
      Les parents de la future, stipulant pour leur fille.
      contrat de mariage; Houdan (Yvelines); Caroy, Jean; Caroy, Michel; Demeure, Marguerite; Goguier, Geneviève; Tournevalle, Geneviève; Tournevalle, Noël; orfèvre
  - Minutes (inventaires après décès). 1568, 1er juillet - 1572, 14 août, 1er juillet 1568 - 14 août 1572; MC/ET/III/329
    inventaire après décès
    - Inventaire après décès de Marthe Le Pesant [Le Picart], femme de François Doullion, écuyer sieur de la Cressonnière, rue du Puits [devant le portail de l'église des Blancs-Manteaux, paroisse Saint-Jean-en-Grève]., 1er juillet 1568; MC/ET/III/329; 7 f.
      Les oeuvres d'art sont mentionnées dans l'inventaire.
      Informations concernant le classement et la cotation du document:
      Le texte de l'analyse de Wildenstein a été complété par M. Constans.
      Georges Wildenstein, Le goût pour la peinture dans la bourgeoisie parisienne entre 1550 et 1610, d'après des inventaires après décès conservés au Minutier central des notaires aux Archives nationales [6.084 actes], Gazette des Beaux-Arts, t. 33 bis, 1962 (voir contexte dans le Plan d’orientation général - Notaires de Paris, guides thématiques du Minutier).
      Autres dépouillement(s):
      Inventaires après décès, 1560-1610, par Martine Constans
      Date de révision: 2005
      Date de création de la notice: 2002
      inventaire après décès; Puits (rue du); Le Pesant, Marthe; Doullion, François; Le Picart, Marthe; Doulhon, François
    - Inventaire après décès de Laurent Garrel, marchand, rue de la Tannerie., 16 janvier 1571; MC/ET/III/329; 6 f.
      inventaire après décès; Tannerie (rue de la); Garrel, Laurent; commerçant
    - Inventaire après décès de Pierre Leclerc, maître peignier tablettier, rue de la Barillerie [biens sis rue de la Barillerie, devant le Palais, en une maison à l'enseigne du Teston de Milan, paroisse Saint-Barthélémy ou Saint-Germain-le Vieil]., 19 février 1571; MC/ET/III/329; 8 f.
      inventaire après décès; Barillerie (rue de la); Leclerc, Pierre; tabletier
    - Inventaire après décès de Alizon Hanyn, femme de Pierre Gaveret, maître sellier lormier, rue Bourg-l'Abbé [en une maison joignant la maison à l'enseigne de la Laye, paroisse Saint-Leu]., 16 juin 1571; MC/ET/III/329; 10 f.
      inventaire après décès; Hanyn, Alizon; Gaveret, Pierre; sellier; forgeron
    - Inventaire après décès de Séverin Lebrun, compagnon libraire, [en une chambre] place de Grève, à l'enseigne de l'Etoile [paroisse Saint-Jean-en-Grève]., 28 août 1571; MC/ET/III/329; 6 f.
      [A la requête de Thomasse Desloges, sa femme. Oeuvres de Ronsart et Du Bellay, prisées 18 sols tournois].
      Fichier Bibliothèques.; Inventaires après décès, 1560-1610, par Martine Constans.
      inventaire après décès; Etoile (enseigne de l'); Grève (place de); Lebrun, Séverin; libraire
    - Inventaire après décès de Jean Boucher, marchand [bourgeois de Paris], rue de la Cossonnerye [et de Marie Hervy, sa femme en une maison à l'enseigne de l'Écu de France, joignant la maison de la Cornouaille, paroisse Saint-Eustache, et à Claye]., 29 août 1571; MC/ET/III/329; 61 f.
      Les oeuvres d'art sont mentionnées dans l'inventaire, [bibliothèque, 2 p.].
      inventaire après décès; Boucher, Jean; commerçant
    - Inventaire après décès de Jean Gosse, prêtre habitué en l'église Saint-Jehan en Grève [(inachevé, non signé), biens sis en une maison à l'enseigne du Chef saint Jean, dite aussi du Pet au Diable, paroisse Saint-Jean-en-Grève]., 11 décembre 1571; MC/ET/III/329; 7 f.
      Les oeuvres d'art sont mentionnées dans l'inventaire. Bibliothèque.
      Fichier Bibliothèques.; Inventaires après décès, 1560-1610, par Martine Constans
      inventaire après décès; Gosse, Jean; prêtre
    - Inventaire après décès de Nicolas Hurault (inachevé, non signé). [s.d., classé parmi les minutes], 1572; MC/ET/III/329; 8 f. (Fragment)
      Relevé d'inventaires après décès, 1560-1610 (3454 actes), par Martine Constans, 2001-2009 (base de données migrée: voir contexte dans le Plan d’orientation général - Notaires de Paris, guides thématiques du Minutier).
      Date de création de la notice: 2009
      inventaire après décès; Hurault, Nicolas
    - Inventaire après décès de Pierre Mérin, maçon tailleur de pierres, en une maison sur le rempart entre la porte Saint-Anthoine et la porte du Temple., 2 janvier 1572; MC/ET/III/329; 4 f.
      inventaire après décès; Saint-Antoine (porte); Temple (porte du); Mérin, Pierre; maçon; tailleur de pierre
    - Inventaire après décès de Marie Marlot, femme de Jacques Mezange, [marchand orfèvre, biens sis sur le quai de la Mégisserie, en une maison à l'enseigne du Cœur royal, tenue en location de Jean Prudame, valet de chambre et orfèvre du roi et du duc d'Anjou, et essayeur général des monnaies de France, paroisse Saint-Germain-l'Auxerrois]., 19 mai 1572; MC/ET/III/329; 12 f.
      inventaire après décès; Mégisserie (quai de la); Marlot, Marie; Mezange, Jacques; commerçant
    - Inventaire après décès de Liger de Laubart, marchand mercier et porteur de sel, rue Jean Pain-Mollet., 26 juin 1572; MC/ET/III/329; 7 f.
      inventaire après décès; Laubart, Liger de; commerçant; magasinier; commerçant
    - Inventaire après décès de Liger de Laubert, marchand mercier et porteur de sel (inachevé, non signé), biens sis rue Jean-Pain-Mollet, paroisse Saint-Merri., 27 juin 1572; MC/ET/III/329; 8 f. (Passages très pâles)
      inventaire après décès; Jean-Pain-Mollet (rue); Laubert, Liger de; commerçant
    - Inventaire après décès de Jacques Giroust, capitaine de l'infanterie, rue Vieille Tisseranderie., 14 août 1572; MC/ET/III/329; 3 f.
      inventaire après décès; Tixeranderie (rue de la); Giroust, Jacques
  - Brevets. 1569 - 1571, MC/ET/III/330
    brevet notarié
- Répertoire(s) de Henri CONTESSE, août 1556 - septembre 1572; MC/RE/III/5
  - Répertoire. 1556, août - 1572, septembre, août 1556 - septembre 1572; MC/RE/III/5
    Répertoire des notaires Adrien Fournier (avril 1556-août 1570), Henri Contesse (septembre 1570-septembre 1572).
    Informations concernant le classement et la cotation:
    Le niveau inférieur de description, quand il existe, correspond aux mentions d'actes contenues dans le répertoire. Parmi celles-ci, certaines peuvent y être décrites, de manière plus ou moins détaillée. Pour consulter l'acte proprement dit, il convient de rechercher la cote au niveau des articles (registre ou liasse) des minutes du notaire (cote de type 'MC/ET').